【裁判字號】    97,交聲,2814
【裁判日期】    980717
【裁判案由】    交管條例聲異
【裁判全文】
臺灣板橋地方法院交通事件裁定        97年度交聲字第2814號
原處分機關  交通部公路總局臺北區監理所
異  議  人
即受處分人  甲○○
上列異議人即受處分人因違反道路交通管理處罰條例案件，不服
原處分機關於中華民國97年10月16日所為之裁決處分（裁決書案
號：北監自裁字第裁40-AEX133272號），聲明異議，本院裁定如
下：
    主  文
異議駁回。
    理  由
一、聲明異議意旨略以：異議人即受處分人甲○○於民國97年9
    月10日上午9 時45分許，駕駛車牌號碼5G-0959 號自用小客
    車，沿臺北市○○路由北往南方向行駛，駛至承德路、華陰
    街路口處迴轉時，經臺北市政府警察局大同分局建成派出所
    （下稱原舉發機關）警員以異議人在該禁止左轉路段違規迴
    車為由，當場攔停並掣單舉發；惟本件舉發違規地點之路口
    並未設置禁止迴轉之標誌，異議人於該處迴轉並未違規；經
    異議人申訴後，原處分機關仍以異議人違規事證明確，而予
    裁罰之處分，爰依法聲明異議云云。
二、按禁止左轉路段，不得迴車，道路交通安全規則第106 條第
    3 款定有明文。次按汽車駕駛人在禁止左轉路段迴車者，處
    新臺幣（下同）600 元以上1,800 元以下罰鍰，並記違規點
    數1 點，道路交通管理處罰條例第49條第3 款、第63條第1
    項第1 款亦分別定有明定。
三、經查，異議人即受處分人甲○○於97年9 月10日上午9 時45
    分許，駕駛車牌號碼5G-0959 號自用小客車，沿臺北市○○
    路由北往南方向行駛，駛至承德路、華陰街路口處時，於該
    路口處迴轉之事實，為異議人所不爭執，並有原舉發機關警
    員所掣發之北市警交字第AEX133272 號舉發違反道路交通管
    理事件通知單1 紙附卷可稽，自堪信屬實。又臺北市○○街
    係由東往西方向之單行道，倘自承德路由北往南方向駛至承
    德路與華陰街之路口處，必禁止車輛由西往東方向左轉逆向
    駛入華陰街，故而該路口處確設有禁止左轉之標誌，此經本
    院依職權向臺北市政府交通管理工程處查證明確，有本院辦
    理刑事案件電話記錄查詢表1 紙、臺北市政府交通管理工程
    處所提供之該路口標誌、號誌照片3 幀等在卷可憑；又該路
    口處所設置之禁止左轉標誌，嗣固因路口施工之原因而遭移
    除，惟本件異議人違規當時，該路口處確設置有禁止左轉之
    標誌、尚未遭移除乙節，亦據原舉發機關函復明確，有原舉
    發機關97年10月1 日北市警同分交字第09732772400 號書函
    1 紙在卷可按；是異議人於該設有禁止左轉標誌之路口處迴
    轉，自屬在禁止左轉路段迴車之違規行為無疑。至異議人所
    辯該路口處並未設有禁止迴轉之標誌云云，核與其在禁止左
    轉路段迴車之違規行為無影響，非異議人得執以免罰之依據
    ，甚屬灼然。綜上所述，本件異議人在禁止左轉路段迴車之
    違規行為，事證明確；原處分機關以異議人違反道路交通管
    理處罰條例第49條第3 款規定，裁處異議人罰鍰900 元，並
    依同條例第63條第1 項第1 款規定記異議人違規點數1 點，
    核無不當；本件異議人之異議為無理由，應予駁回。
據上論斷，應依道路交通案件處理辦法第19條規定，裁定如主文
。
中    華    民    國    98    年    7     月    17    日
                    交通法庭  法  官  劉景宜
以上正本證明與原本無異。
如不服本裁定，得自收受送達之日起5 日內向本院提出抗告狀。
                              書記官  謝秀青
中    華    民    國    98    年    7     月    20    日


司法院資訊處製作；財團法人民間司法改革基金會備份。
